【裁判字號】    97,台附,74
【裁判日期】    971225
【裁判案由】    偽造文書附帶民訴損害賠償
【裁判全文】
最高法院刑事附帶民事訴訟判決    九十七年度台附字第七四號
上   訴   人  美商乙○○、卡其他、史賓塞與吞納 MAF 公司
              Corp.）
法 定代理 人  丙己○（K.HUNG）住同上
兼法定代理人 甲○○
上   訴   人 丙庚○○○○律師事務所
兼  代表  人 甲○○
被  上訴  人
1、ａ○○
2、ｄ○（馬若石）Russel B.Muphy
           S.A
3、ｂ○○
           Dr.Moterey Park,CA91754 USA
4、ｃ○○
5、麥克雷 Susan McRae
           90071 U.S.A
6、甲戊○○○○○ ○○○○○○○○
           90012
7、菲特曼 David Fetterman
8、歐風 Kenneth Ofgang
9、ｅ○○○○○○○○○○○○○ ○○○○○○○○○
           CA9l1Ol  U.S.A 220N.Garfield Ave.
10、乙未○○○○○ ○○○○○○○○
11、ｆ○○○○○○○ ○○○○○○○○
           U.S.A.
12、ｇ○○○○○○○○○○○ ○○○○○○
13、ｈ○○○○○○○○ ○○○○○○○
14、ｉ○○○○○○○○○ ○○○○○○○
15、ｊ○○○○○○○○ ○○○○○○○○○
16、ｋ○○○○○○○○○○ ○○○○○○
17、ｌ○○○○○○ ○○○○
18、ｍ○○○○○○○ ○○○○○○○○
19、ｎ○○○○○○○○○○ ○○○○○○○○○○○
20、ｏ○○○○○○○○ ○○○○○○ ○○○○○○○○
           U.S.A
21、ｐ○○○○○○○○ ○○○○○ ○○○○○○○○○
           Francisco  CA94143 U.S.A
22、ｑ○○○○○○ ○○○○○○○○
23、ｒ○○○○○○○ ○○○○ ○○○○○○
           U.S.A
24、ｓ○○○○○○○○ ○○○○○ ○○○○○○○○○○
25、ｔ○○○○○○ ○○○○○○○○○○○○
26、ｕ○○ ○○○○○○○ ○○ ○○○○○○○
27、ｖ○○○○○○○ ○○○○○○○○
           Street San Francisco,CA94105 U.S.A.
28、ｗ○○○○○○○○○○ ○○○○○○
29、ｘ○○○○○○○○○○○○○○○○○○○
30、ｙ○○○○○○ ○○○○○ ○○○○○○○
           90025 U.S.A
31、ｚ○○ ○○○○○○ ○○ ○○○○○○○
32、甲甲○ ○○○○ ○○○○○○○○○○
33、甲乙○○○○○○○○○ ○○○○○○○○○○○
           ,4th Floor,Los Angeles,CA9O071 U.S.A
34、甲丙○○○○○○○○○○○○ ○○○○○○○○○○
35、甲丁○○○○○○ ○○○○○○ ○○○○○○
           ,5th FL﹒Los Angeles,CA9O115,U.S.A.
36、甲己○○○○ ○○○○
37、末莉 甲庚○○○○○○ ○○○○○○
38、落沙力Rosalie Ruiz
39、甲辛○○○○○○○ ○○ ○○○○○
          Ca00000-0000U.S.A
40、丙○○○Charls Paturick
          CA90017U.S.A
41、甲壬○○○○○○ ○○○○○○○○○
          ,CA94111U.S.A
42、甲癸○ ○○○○ ○○○○○○○
          Stars,1OthF1 Los Angeles,CA90067U.S.A.
43、甲子○○○○○○○○○○ ○○○○○○○○○○○○
44、甲丑○○○○○○○○ ○○○○○○○ ○○○○○
          1,U.S.A
45、甲寅○○○○○ ○○○○○○○○○○○○○ ○○○○○
          ,U.S.A
46、甲卯○○○○○○ ○○○○○○○○○
          333S.HopeStreet Los Angeles,CA90071,U.S.A.
47、乙○○William F.Highberger
          -nia ,U.S.A. 00000-00000
00、甲辰○○○○○○○○ ○○○○○○○○○○
49、甲巳○○○○○○○ ○○○○○○
50、甲午○○○○○○○○ ○○○○○○○○
51、甲未○○○○○○ ○○○○○○○
52、甲申○○○○○○○ ○○○○○○
         Queensway,Central,Hong Kong,China
53、甲酉○○○○○○○ ○○○○○○○ ○○○○
         ,CA90071U.S.A.
54、甲戌○○○○○○○ ○○○○○○○○
         91302 U.S.A.
55、甲亥○○○○○○○ ○○○○○○○○○○
         00000
00、甲天○○○○○○○ ○○○○○ ○○○○○○○○○○○○○○○○○
57、甲地○○○○ ○○○ ○○○○ ○○○○
58、甲宇○○○○○○ ○○○○○ ○○○○○
59、甲宙○○○○○○○○○○ ○○○○○ ○○○○○○
60、甲玄○○○○○○○○ ○○○○○○○○○ ○○○○
         ,CA90071 U.S.A
61、甲黃○○○○○○○ ○○○ ○○○○○○○○
62、甲Ａ○○○○○○ ○○○ ○○○○○○○○
         Angeles,CA 9O017l U.S.A
63、甲Ｂ○○○○○○ ○○ ○○○○○○○○○
         Floor Los  Angeles,CA9O000-0000 U.S.A
64、甲Ｃ○○○○○ ○○○○○○ ○○○○○（吉案）
65、甲Ｄ○○○ ○○○○○○ ○○○○○ ○○○
66、甲Ｅ○○○○○ ○○○○○○ ○○○○○
         Fl L.A. CA9O07l USA
67、甲Ｆ○○○○○ ○○○○○○○○○
         Floor Los Angeles,CA9O07l USA
68、甲Ｇ○○○○○○ ○○○ ○○○○
         Pasadena CA91101 U.S.A
69、甲Ｈ○○○○○○○○ ○○○○○○○○○
         Floor Los Angeles,CA9O07lU.S.A
70、甲Ｉ○○○○○○○ ○○○○○○○○
71、甲Ｊ○○○○○○○ ○○○○○○○○○
72、甲Ｋ○○○○○○ ○○○○○
73、甲Ｌ○○○ ○○○○○○○ ○○○○○○○
74、甲Ｍ○○○○○○○○○ ○○○○○○○○○
         U.S.A
75、甲Ｎ○○○○○○ ○○○○○○ ○○○○○○○
         One,Los Angeles, CA9O013 U.S.A
76、甲Ｏ○○○○○○○ ○○○○○○○○ ○○○○○
77、甲Ｐ○○○○○○○ ○○○○○○○○ ○○○○○○
78、甲Ｑ○○○○○○○○ ○○○○○○○○○○○
79、甲Ｒ○○○○ ○○ ○○○○○○
         Five,Los Angeles,CA9O013 U.S.A﹒
80、甲Ｓ○○○○○○○○ ○○○○○○○○○○○
81、甲Ｔ○○○○○○○○○ ○○○○ ○○○○○○○
82、甲Ｕ○○○○○○○ ○○ ○○○○○○○○○○○ ○○○
83、甲Ｖ○○○○○○○ ○○○○○○○○
         Angeles,CA9O0l3U.S.A
84、克林Joan Dempsey Klein
85、甲Ｗ○○○○○ ○○○ ○○○○○○○○
86、甲Ｘ○○○○○○○○○ ○○○○○○○
87、甲Ｙ○○○○○○ ○○ ○○○○○○○○
88、甲Ｚ○○○○ ○○○○○○○
         San Francisco,CA94107 U.S.A
89、甲ａ○○○○○○ ○○○○ ○○○○○○
90、甲ｂ○○○○○○ ○○○○○○○ ○○○○
91、甲ｃ○○○○○○ ○○ ○○○○○○○
92、甲ｄ○○○○○○○ ○○○ ○○○○○○
93、甲ｅ○○○○○○○○ ○○○○○○ ○○○○○○○○
94、甲ｆ○○○○ ○○○○○○○ ○○○○
95、甲ｇ○○○○○○ ○○○○○○ ○○○○○
96、甲ｈ○○○○○○○○ ○○○○○○ ○○○○○
97、甲ｉ○○○○○○○ ○○○○○○○
98、甲ｊ○○○○○ ○○○○○○○○ ○○○○○○
99、甲ｋ○○○○○○○ ○○○○ ○○○
100、甲ｌ○○○○○○○○ ○○○○○○ ○○○○○○○
101、甲ｍ○○○○○○ ○○○○○○○○
102、甲ｎ○○○○○○○ ○○○○○○
         U.S.A.
103、甲ｏ○○○○○○ ○○○○○○○
104、甲ｐ○○○○ ○○○○○○○○
105、甲ｑ○○○○○○○ ○○○○○○○○
         CA 00000- 0000 U.S.A
106、甲ｒ○ ○○○○○ ○○○○○○
107、甲ｓ○○○○○○ ○○○○○○○○
108、甲ｔ○○○○○○○ ○○○○○○○○○
         ,CA94105 U.S.A
109、甲ｕ○○○○○○○○ ○○○○○○○○○
110、甲ｖ○○○○○○ ○○○○○○○
         ,CA94105 U.S.A
111、甲ｗ○○○○○ ○○○○○○○
112、甲ｘ○（Melvin Brunetti）
113、甲ｙ○○○○○○ ○○○○○○○○
114、甲ｚ○○○○○○ ○○ ○○○○○○○○
115、乙甲○○○○○○○ ○○○○○○○○
116、乙乙○○○○○
117、乙丙○○○○○
118、乙丁○○○○ ○○○○○○
119、乙戊○○○○○○○○ ○○○○○○○○○○○
         U.S.A ﹒
120、乙己○○○○○○○ ○○○ ○○○○○○○○
121、乙庚○○○○○○○○ ○○○○○○
122、乙辛○○○○○○○ ○○○○ ○○○○○○○
123、乙壬○○○○○ ○○○○○○○ ○○○○○○
124、乙癸○○○○○○○○○ ○○○○○○
125、乙子○○○○○ ○○○○○ ○○○○○○○○
126、乙丑○○○○○○○○ ○○ ○○○○○○
127、乙寅○○○○○○○○○○○ ○○○○○
128、乙卯○○○○○○○ ○○○○○○○○○○○○ ○○○
129、乙辰○○○○○○○○○ ○○○
130、吳綏宇Sui-Yu Wu
131、丁○○
132、國際通商法律事務所
133、黃瑞明（兼上一被上訴人代表人）住同上
134、戊○○
135、己○○
136、Baker and McKenize（國際通商法律事務所）
              Francisco,Califormia,U.S.A 00000-0000
     代表人 Michael E.Arruda
137、柏梅斯Edward D.Burmeister
138、乙巳○○○○○○ ○○○○ ○○○ ○○○○
             Industry, CA91748U.S.A
139、操縱工程公司
              Street Pasadena,CA91103 USA
     法定代理人 瑪傑（Leo A.Majich）
140、傑特和拉懷爾事務所Wayne Jett
             ,CA91101 U.S.A
     代表人  傑特Wayne Jett
141、乙午○○○○○○○○○○○○ ○○○○○○○○○
142、加州市協助陪審團委員會
     Municipal Court of the State of California
     法定代理人  加葛Karl W.Jaeger
143、乙未○○○○○ ○○○○○○○○
144、庚○○
145、辛○○
     代表人  王必成
146、壬○○○
     代表人  王必成
147、癸○○
148、子○○
149、丑○○
150、寅○○
151、世界日報Chinese Daily Journal
             Journal Park, CA91754 USA
     代表人 王必成
152、日刊公司 Daily Journal Corporation
             CA90071 U.S.A
     法定代理人  沙日門Gerald L.Salzman
153、乙申 ○○○○○○○○○○○○○ ○○○○ ○○○○○○○
             U.S.A
     代表人  葛雷絲Roger M.Grace
154、吳陵雲 Ling Y.Wu
155、摩根事務所 Morgan,Lewis&Bockius,aka
             ,22nd Floor Los Angeles,CA 90017,U.S.A
     代表人  哈提根John F.Hartigan
156、摩根事務所 Morgan,Lewis&Bockius,aka
                Morgan,Lewis&Bockius,LLP
             ,PA19103,USA
     代表人  米濃Mr.Francis M.Milone
             雷德Mr.Alan L.Reed
157、摩根事務所 MORGAN,LEWIS&BOCKIUS,LLP aka
                MORGAN,LEWIS&BOCKIUS
             U.S.A.
     代表人  貝爾  Markham Ball
158、摩根事務所  MORGAN,LEWIS&BOCKIUS,LLP aka
                 MORGAN,LEWIS&BOCKIUS
             SINGAPORE 048624
     代表人  愛德華Stepen A.Edwards
159、斜坡事務所
     Sheppard,Mullin,Richter&Hampton,L.L.P.aka
     Sheppard,Mullin,Richter&Hampton
            Street Los Angeles, California,U.S.A.
            990071
     代表人  雷特勒Paul M.Reitler
160、康德國際法律事務所
     代表人  陸大為
161、香港商的近格傑顧問有限公司
     Deacons and Graham &James and Sly &Weigall(Taiwan）
     Consultants Limited.also known as Deacons Graham &
     James
     法定代理人 韋德理Derek Gordon Wicks
162、的近格傑事務所（香港） Deacons Graham &James
     代表人 把拳James Bertram
            王Annie Wong
            路絲John Rose
163、格傑事務所（洛杉磯） Graham &James,aka
            Angeles,California,U.S.A90017
     代表人 波土力Charles Paturick
164、史龜兒事務所（辛西那提，俄亥俄州） SQUIRE,
     SANDERS&DEMPSEY L.L.P
            Ohio 00000-0000 U.S.A
165、史龜兒事務所（克利蘭，俄亥俄州） SQUIRE,
     SANDERS&DEMPSEY L.L.P
            Cleveland, Ohio 00000- 0000 U.S.A
166、史龜兒事務所（可倫巴士，俄亥俄州 ） SQUIRE,
     SANDERS&DEMPSEY L.L.P
            Street,Columbus,Ohio 00000-0000 U.S.A
167、史龜兒事務所（休士頓）SQUIRE,SANDERS&DEMPSEY L.L.P
            ,Texas 00000- 000 U.S.A
168、史龜兒事務所（佛州） SQUIRE,SANDERS&DEMPSEY L.L.P
            Street,Jacksonville,Florida 00000-0000 U.S.A
169、史龜兒事務所（洛杉磯）  SQUIRE,SANDERS&DEMPSEY L.L.P
            California 00000-0000 U.S.A
170、史龜兒事務所（邁阿密） SQUIRE,SANDERS&DEMPSEY L.L.P
            ,Miami,Center Miami Florida 00000-0000 U.S.A
171、史龜兒事務所（紐約市） SQUIRE,SANDERS&DEMPSEY L.L.P
            York 00000-0000 U.S.A
172、史龜兒事務所（巴羅阿圖，加州）
     SQUIRE,SANDERS&DEMPSEY L.L.P
            00000-0000 U.S.A
173、史龜兒事務所（鳳凰城，阿里諾那州）
     SQUIRE, SANDERS&DEMPSEY L.L.P
            Avenue,Suite2700,Phoenix,Arizona,00000-
            0000.U.S.A
174、史龜兒事務所（舊金山）SQUIRE,SANDERS&DEMPSEY L.L.P
            Francisco,California 00000-0000U.S.A
175、史龜兒事務所（華府）  SQUIRE,SANDERS&DEMPSEY L.L.P
            ,Washington,D.C.00000-0000 U.S.A
176、史龜兒事務所（北京） SQUIRE,SANDERS&DEMPSEY L.L.P
            Dajie,Beijing, ChinＺ 000000
000、史龜兒事務所  SQUIRE,SANDERS&DEMPSEY L.L.P
            Republic
178、史龜兒事務所（比利時 ）SQUIRE,SANDERS&DEMPSEY L.L.P
            Brussels,Belgium
179、史龜兒事務所 SQUIRE,SANDERS&DEMPSEY L.L.P
180、史龜兒事務所 SQUIRE,SANDERS&DEMPSEY L.L.P
           Ukraine
181、史龜兒事務所（倫敦） SQUIRE,SANDERS&DEMPSEY L.L.P
           EC2V7HRLondon, United Kingdom
182、史龜兒事務所（西班牙）SQUIRE,SANDERS&DEMPSEY L.L.P
           Madrid,Spain
183、史龜兒事務所（莫斯科 ）SQUIRE,SANDERS&DEMPSEY L.L.P
           5th Floor,Moscow 113054,Russsian Federation
184、史龜兒事務所（捷克） SQUIRE,SANDERS&DEMPSEY L.L.P
           Czech Republic
185、史龜兒事務所 SQUIRE,SANDERS&DEMPSEY L.L.P
           Almaty,Kazakhstan
186、史龜兒事務所（香港）SQUIRE,SANDERS&DEMPSEY L.L.P
           Ice House Street, Central,Hong Kong,People
           'Republic of China
187、史龜兒事務所（東京）SQUIRE,SANDERS&DEMPSEY L.L.P
           Prime Square Tower,16/F,1-1-39 Hiroo,Shibuya
           -Ka,0000-0000 Tokyo,Japan
188、傑夫事務所（洛杉磯） Jeffer,MANGELS,Butler&Marmaro,
     aka Jeffer,MANGELS,Butler&Marmaro,LLP
           Angeles,CA90067 U.S.A
     代表人 甲癸○○○○○ ○○○○○○○
            傑夫Bruce P.Jeffer
189、美商美國商業銀行國家信託儲蓄股份有限公司
     Bank of America National Trust and Saving Association
       台北市○○路○段200號6樓
     法定代理人 白沛德Peter Banko
190、美國銀行Bank of America
           94104 USA
     法定代理人 柯爾特David Coulter
191、吉普黨事務所（香港） Gibson,Dunn& Crutcher
           Hong Kong
     代表人  柯林士Charles R.Collins
             巴士James Edward Bass
             李Hsiao-Chiung Li
192、吉普黨事務所（洛杉磯）
     Gibson,Dunn&Crutcher,aka
     Gibson,Dunn&Crutcher,LLP
           U.S.A00000-00000
     代表人 貝爾Ronald S.Beard
            乙○○William F.Highberger
193、柯梅尼事務所（香港）O'Melveny& Myers
           ,Central Hong Kong
     代表人 甲申○○○○○○○ ○○○○○○
194、柯梅尼事務所（洛杉磯） O'Melveny& Myers
           California,U.S. A00000-0000
     代表人 班得Charles Bender
195、乙酉○ ○○○○○○ ○○○
196、乙戌○ ○○○○○ ○○○○ ○○○○○
197、乙亥○ ○○○○○ ○○○
198、乙天○ ○○○○○○ ○○○○○○
199、些坡蔘法律事務所（舊金山）
     Severson &Werson, aka
     Severson &Werson,LLP
     代表人 馬克雷(Patricia L.McClaran）
200、路易士法律事務所
     Lewis,D'Amato Brisbois&Bisggard,aka
     Lewis,D'Amato Brisbois&Bisggard,LLp
           Angeles,CA90012 U.S.A
     代表人 布雷士Roy M.Brisbois
201、乙地○○○○○○○○ ○○○○○○○○ ○○○○○○○○○
202、曼欺蔘法律事務所Murchison&Cumming
           900 Los Angeles,CA 90017 U.S.A.
     代表人  佛雷蔘Edmund G.FarrellIII
203、牛沙門等聯合律師事務所
     Nossaman Guthner Knox&Elliot
     代表人  甲黃○○○○○○○ ○○○ ○○○○○○○○
204、佛不來法律事務所（香港）
     Fulbright&Jaworski,aka Fulbright&Jaworski, LLP
           Chater Road,Central Hong Kong
     代表人 布弄特Jeffrey A.Blount
205、乙宇○ ○○○○○○ ○○○○○
           18 Harbour Road Wanchai Hong Kong
206、佛不來法律事務所Fulbright&Jaworski, aka
           CA 90017 U.S.A.
     代表人 甲Ａ○○○○○○ ○○○ ○○○○○○○○
207、昆等事務所(洛杉磯） Quinn,Kully&Morrow
           Angeles, CA90071,U.S.A
     代表人 甲Ｄ○○○ ○○○○○○ ○○○○○ ○○○
208、加州地方協助陪審團委員會
     The Superior Court of the State of California
           U.S.A
     法定代理人 卡羅斯Gary Klausner
209、加州審查委員會
     The Court of Appeal of the State of California
           Angeles,CA90013 U.S.A
     法定代理人 克林Joan Dempsey Klein
210、裁判員懲戒公司
     Commission On Judicial Performance
           CA94105 U.S.A
     法定代理人 漢雷Victoria B.Henley
211、加州律師公會公司
     The State Bar of California
           94102 U.S.A
     法定代理人 阿爾曼Marc D.Adelman
212、加州律師公會審查委員會
     The State Bar Court ofthe State Bar of California
           90015 U.S.A.
     法定代理人 ｆ○○○○○○○ ○○○○○○○○
213、加州最後解釋委員會
     The Supreme Court of California
           CA94107 U.S.A
     法定代理人 甲ａ○○○○○○ ○○○○ ○○○○○○
214、乙宙 ○○○ ○○○○○ ○○ ○○○○○○○○○○
           95814 U.S.A
     法定代理人 威爾森Pete Wilson
215、乙玄○ ○○○○ ○○○○○○○
           00000-0000 U.S.A.
216、乙黃○○○○○○ ○○○○○○○○○
217、乙Ａ○○○○ ○○○○○○○○
218、加州財政部
     State Treasurers Office of the State of California
           95814 U.S.A
     法定代理人方Matthew Kip Fong aka Matthew Kip Wong
219、加州稅務局
     Franchise Tax Board of the State of California
     法定代理人 高柏Gerald Goldberg
220、聯邦地方協助陪審團委員會
     United States District Court
     法定代理人 白尼Matthew Byrne,Jr
221、聯邦地方班克拉協助陪審團委員會
     United States Bankruptcy Court
           90015 U.S.A.
     法定代理人 甲ｏ○○○○○○ ○○○○○○○
222、聯邦審查委員會第九分會（舊金山）
     United States Court of Appeals For the Ninth
     Circiut
           00000-0000 U.S.A
     法定代理人 華樂士J.Clifford Wallace
223、聯邦審查委員會華府分會
     United States the Court of Appeals For the District
     of Columbia Circiut
           D.C.20001 USA
     法定代理人 愛德華Edwards
224、聯邦最後解釋委員會
     The Supreme Court of the United States
           20543 U.S.A
     法定代理人 乙戊○○○○○○○○ ○○○○○○○○○○○
225、美國財政部
     United States Department of Treasury
           D.C. 20220 U.S.A.
     法定代理人 魯賓Robert Rubin
226、美國國稅局
     United States Internal Revenue Service
           20224 U.S.A
     法定代理人 李察遜Margaret Milner Richardson
227、乙Ｂ○○○○○○○○○○○○○ ○○ ○○○○○
           00000-0000 U.S.A
     法定代理人 柯門Alexis M.Herman
228、美國移民局
     Immigration and Naturalization Service
           20536 U.S.A.
     法定代理人 梅士那Doris M.Meissner
229、乙Ｃ○○○○○ ○○○○○○
           Box 7013,Capitol Station Annex Albany,NY
           00000-0000
000、乙Ｄ○ ○○○○○○○ ○○○○○○○○○
           12224 U.S.A
231、乙Ｅ○○○○ ○○○○○○
232、乙Ｆ○○○○○ ○○○○○○○○○○○○○
233、乙Ｇ○○○○○○ ○○○○○○○
234、乙Ｈ○○○○○○○○ ○○○○○○○○○○○○
235、乙Ｉ○○○○○○ ○○○○○○
236、乙Ｊ○○○○○○○ ○ ○○○○○○○○○
237、乙Ｋ○○○○○○○ ○○○○○ ○○○○○
238、乙Ｌ○○○○○○ ○○○○○○○○
239、乙Ｍ○○○○○○○ ○○○○○○○○○ ○○○○○○○○
240、乙Ｎ○○○○○○○○ ○○○○○○○○
241、乙Ｏ○○○○○○○ ○○○○○○○○○○○○
242、乙Ｐ○○○○○○ ○○○○○○○
243、乙Ｑ○○○○○○○○ ○○○○○○
244、紐約協助陪審團委員會第三分會
     State of New York,Supreme Court Appellate Division,
     Third Department
           12224 USA
     法定代理人 乙Ｄ○○○○○○○○ ○○○○○○○○○
245、乙Ｒ○○○○○○○○ ○○○○○○○○
           12224 U.S.A
246、紐約審查委員會Court of Appeal State of New York
247、乙Ｓ○○○○○○ ○○ ○○○ ○○○○
           12224
     法定代理人 巴特基George Patak
248、紐約專業標準委員會
     State of New York, Committee on Professional
     Standards,Third Judicial Department
           P.O.Box 7013,Capitol Station Annex Albany,
           New York 12225 U.S.A
     法定代理人  歐斯Mark S.Ochs
249、乙Ｔ○○○○○ ○○○○○○○○○
           Standards Third Judicial Department
           Box 7013, Capitol Station Annex Albany,N.Y.
           12225,U.S.A
250、乙Ｕ○ ○○○○○○○○ ○○○○○○○○
251、乙Ｖ○○○○○○ ○○○○○○ ○○ ○○○○○○○
           Washington,D.C. U.S.A
     法定代理人 布希George Bush,Jr.
252、聯邦稅務協助陪審團委員會United State Tax Court
           , N.W.Washington,D.C.,20217 U.S.A
     法定代理人 乙Ｗ○○○○ ○○○ ○○○○○
253、乙Ｗ○○○○ ○○○ ○○○○○
254、乙Ｘ○○○○○○○ ○○○○○○○○○
255、乙Ｙ○○○○○○ ○○○○○○○○○
256、乙Ｚ○○○○○○○○ ○○ ○○○○○○○○
           20004 USA
     法定代理人 貝力Marion Berry
257、乙ａ○○○○○○ ○○○○○○○
           D.C. 20001 U.S.A
258、乙ｂ○○○○○○○○ ○○○○○○○○
259、乙ｃ○○○○○○ ○○○○○○○○○○○○
260、乙ｄ○ ○○○○○ ○○○○○○○○○○○○
           Columbia 333 Constitution Avenue,Washington
           D.C.20001,U.S.A.
261、聯邦地方陪審團協助委員會 U.S.District Court
     法定代理人 乙ｄ○○○○○○ ○○○○○○○○○○○○
262、梅爾威Nancy Mayer Wittington
263、乙ｅ○○○○○ ○○○○○○○
264、乙ｆ○○○○○○○○○○ ○○○○○○
           Columbia Circuit 333 Constitution Avenue,
           Washington D.C. 20001,U.S.A.
265、乙ｇ○○○○○○ ○○○○○○○○
266、乙ｈ○○○○○○○○○ ○○○○○○
267、乙ｉ○○○○○○○○ ○○○○○○○
268、乙ｊ○○○○○○○○○ ○○○○○○○○○○○
269、乙ｋ○○○○○○○○○○ ○○○○○○○○
270、乙ｌ○○○○○○○ ○○○○○○○○○
271、乙ｍ○○○○○○ ○○ ○○○○○○○
272、乙ｎ○○○○○○○○○
           Ave.,N.W. Washington,D.C.20001U.S.A.
273、乙ｏ○○○○○○○○○○
274、乙ｐ○○○○○
275、乙ｑ○○○○○○○ ○○○○○○○○
           U.S.A
276、乙ｒ○○○ ○○○○○○○
           20439 U.S.A.
277、乙ｓ○○○○ ○○○○○○○
278、乙ｔ○○○○○○○ ○○○○○○ ○○○○○
279、乙ｕ○○○○○○ ○○○○○○○○
280、乙ｖ○○○○○ ○○○○○○
281、乙ｗ○○○○○○○ ○○○○○○
282、乙ｘ○○○○○ ○○○○○○○
283、乙ｙ○○○○○○ ○○○○○○
284、乙ｚ○○○○○ ○○○○○○○○
285、丙甲○○○○○○○○ ○○○○○○○○○○○
286、丙乙○○○○○○ ○○○○○○○
287、丙丙○○○○○○ ○○○○○○○
288、丙丁○○○○○○○○ ○○○○○○○○
289、丙戊○○○○○○○ ○○○○○○○○○
290、聯邦審查委員會聯邦分會
     U.S. Court of Appeal for the Federal Circuit
     法定代理人 乙ｔ ○○○○○○○ ○○○○○○ ○○○○○
291、卯○○
292、辰○○
293、巳○○
294、午○○
295、未○○
296、申○○
297、酉○○
298、戌○○
299、亥○○
300、天○○
301、地○○
302、宇○○
303、台灣台北地方法院檢察署
     法定代理人 林玲玉
304、宙○○
305、玄○○
306、黃○○
307、Ａ○○
308、Ｂ○○
309、Ｃ○○
310、Ｄ○○
311、Ｅ○○
312、Ｆ○○
313、Ｇ○○
314、Ｈ○○
315、Ｉ○○
316、Ｊ○○
317、Ｋ○○
318、Ｌ○○
319、Ｍ○○
320、Ｎ○○
321、Ｏ○○
322、Ｐ○○
323、台灣台北地方法院
     法定代理人  楊隆順
324、Ｚ○○
325、陳晴教
326、李錦樑
327、楊仁壽
328、Ｑ○○
329、Ｒ○○
330、Ｓ○○
331、Ｔ○○
332、Ｕ○○
333、Ｖ○○
334、Ｗ○○
335、Ｘ○○
336、Ｙ○○
上列上訴人等因自訴ａ○○等偽造文書案件，不服台灣高等法院
中華民國九十五年七月十三日第二審刑事附帶民事訴訟判決（九
十五年度重附民上更字第五號），提起上訴，本院判決如下：
    主  文
原判決關於被上訴人1-4、9-10、18、20-21、22、30、39、47、
55、56、66、70、73、75-77、79、88-93、95、128、129、131
、139-143、146-151、155、156、211-214、218、219、222 、
223、225、226、244、246-248、251、290部分撤銷，發回台灣
高等法院。
美商乙○○、卡其他、史賓塞與吞那MAF公司及甲○○其他上訴
駁回。
丙庚○○○○律師事務所之上訴駁回。
    理  由
一、發回部分：
查第三審法院認為刑事訴訟之上訴有理由，撤銷原審判決，而將
該案件發回原審法院者，應併就附帶民事訴訟之上訴，為同一之
判決，刑事訴訟法第五百十條規定甚明。本件上訴人即自訴人甲
○○及美商乙○○、卡其他、史賓塞與吞納MAF公司（Higberger
Kakita, Spencer & Turner MAF Corp.）不服原審法院所為之刑
事第二審判決（九十五年度上訴字第一七九五號）提起上訴，亦
不服原審法院所為第二審附帶民事訴訟判決，提起上訴到院刑事
訴訟部分既經本院撤銷，將該案件發回原審法院，依上開規定，
附帶民事訴訟關於被上訴人1-4、9-10、18、20-21、22、30、39
、47、55、56、66、70、73、75-77、79、88-93、95、128、129
、131、139-143、146-151、155、156、211-214、218、219、22
2、223、225、226、244、246-248、251、290部分，自應併予發
回，期臻一致。至上訴人就原判決附表所示之被上訴人「斯人格
Justin J.Shrenger」、「ｄ○、斯人格和外思事務所 Murphy,S
hrenger&Weiss」、「外思Philiq E. Weiss」、「Kaye,Rose&Pa
rtners」、「Anthony J.Passante」、「馬七力Leo A.Majich」
、「威爾遜William Wilson」、「福特Jeffrey Ford」、「傑特
Wayne Jett」、「吉普蔘黨事務所（紐約）Gibson,dunn&」、「
哈提根John F.Hartigan」、「阿諾律師事務所（Arnold&Porter
）、「阿維拉Elizabeth M.Avila」、「多賓Irene Dobbins」、
「黑力蔘Juby Harrison 」、「黑不寧James William Obrien」
、「華府審理委員會 District of Columbia court of Appeals
」、「華府專業責任委員會The Board on Professional Respon
sibility district of Columbia court of Appeals」部分，則
未據提起上訴，均已確定，附此敘明。
二、駁回部分：
按不服刑事附帶民事訴訟之判決而提起上訴，如對於他造以外之
第三人提起上訴，即屬違背法律上之程式，其上訴即非合法，應
予駁回。本件上訴人即自訴人甲○○及美商乙○○、卡其他、史
賓塞與吞納 MAF公司（ Higberger  Kakita, Spencer & Turner
MAF Corp. ）不服原審九十五年重附民上更字第五號刑事附帶民
事訴訟判決，對於非該案所列之被上訴人即被上訴人 1-4、9-10
、18、20-21、22、30、39、47、55、56、66、70、73、75-77、
79、88-93、95、128、129、131、139-143、146-151、155、156
 、211-214、218、219、222、223、225、226、244、246-248、
251、290等以外之人提起上訴，其等此部分之上訴自非合法。又
第一審法院八十五年度附民字第五○七號及原審法院九十五年度
重附民上更字第五號之刑事附帶民事訴訟判決之原告及上訴人均
為「甲○○」及「美商乙○○、卡其他、史賓塞與吞納 MAF公司
」二人，「丙庚○○○○律師事務所」並非上開判決之原告及上
訴人，其提起本件第三審上訴，亦非適法，均應予駁回。
據上論結，應依刑事訴訟法第五百十條、第四百九十條前段、第
三百九十五條前段，判決如主文。
中    華    民    國  九十七  年   十二   月  二十五  日
                      最高法院刑事第九庭
                          審判長法官  洪  文  章
                                法官  王  居  財
                                法官  郭  毓  洲
                                法官  黃  梅  月
                                法官  邱  同  印
      本件正本證明與原本無異
                                      書  記  官
中    華    民    國  九十七  年   十二   月  二十九  日
                                                Ａ


司法院資訊處製作；財團法人民間司法改革基金會備份。
